【裁判字號】    94,易,850
【裁判日期】    950331
【裁判案由】    竊盜
【裁判全文】
臺灣桃園地方法院刑事判決               94年度易字第850號
公  訴  人  臺灣桃園地方法院檢察署檢察官
被      告  甲○○
選任辯護人  劉正穆律師
            洪榮彬律師
上列被告因竊盜案件，經檢察官提起公訴（九十四年度偵字第七
五八九號），本院判決如下：
    主  文
甲○○無罪。
    理  由
一、本件公訴意旨略以：被告甲○○為丙○○之離職員工，知悉
    丙○○放置電纜線之倉庫所在，竟意圖為自己不法之所有，
    未經丙○○之同意，擅於民國九十四年三月三十一日下午五
    時三十分許之日間（當日日沒時間為下午六時十一分），前
    往桃園縣楊梅鎮○○路四百三十號丙○○承租之倉庫，以徒
    手攀爬該建物外牆方式，越入該建物二樓後方廁所內（侵入
    住宅部分未據提出告訴），再至一樓放置電纜線處，竊取丙○○所有，價值約新台幣（下同）十五萬元之電纜線一批，
    得手後，自倉庫一樓後門離去，將所竊得電纜線變賣花用迨
    盡。嗣丙○○經鄰人告知發現遭竊，懷疑係離職員工即被告
    所為，因此通知被告前往丙○○位在桃園縣楊梅鎮○○街三
    十八號住處說明，被告自知無法掩飾，於同年（九十四年）
    四月二日下午七時三十分許分許前往，並在丙○○與其友人
    丁○○面前，坦承前開犯行，並自願賠償丙○○所受損失，
    案經丙○○提出告訴，因認被告涉犯刑法第三百二十條第一
    項之普通竊盜罪等語。
二、按犯罪事實應依證據認定之，無證據不得認定犯罪事實；又
    不能證明被告犯罪者，應諭知無罪之判決，刑事訴訟法第一
    百五十四條第二項及第三百零一條第一項分別定有明文。而
    認定不利於被告之事實，須依積極證據，苟積極證據不足為
    不利於被告事實之認定時，即應為有利於被告之認定，更不
    必有何有利之證據（最高法院三十年上字第八一六號判例意
    旨可資參照）。本件公訴人認被告涉犯竊盜罪嫌，無非係以
    告訴人丙○○及證人丁○○於警詢、偵查中之指述為主要依
    據。然訊之被告堅詞否認有何竊盜之犯行，並以：伊曾跟隨
    丙○○工作，並曾至上址工作、整理電線，惟從未至上址行
    竊，伊於丙○○之倉庫遭竊後，確曾向丙○○表示欲賠償之
    意，然此乃係因伊先前曾有告訴他人丙○○上址倉庫內置有
    電線，故認係因伊走漏風聲致電線遭竊，故方表示願賠償丙○○之損失，非謂伊坦承係伊行竊等語置辯。
三、本院經查：
  (一)桃園縣楊梅鎮○○路四三○號倉庫係告訴人丙○○向他人承
    租，內置放有數量不詳之電纜線，而被告曾於九十四年三月
    間至告訴人所經營之水電行工作數日，並曾與被告至上址工
    作，而於本案案發後被告確曾與告訴人於告訴人位在桃園縣
    楊梅鎮○○街三十八號住處商談等情，分據被告及告訴人供
    述在卷，且二人所述相符，自信屬實。
  (二)告訴人丙○○雖迭於警詢、偵查及本院審理中指稱：被告有
    於九十四年三月三十一日以爬牆方式由二樓後方廁所窗戶侵
    入上址，並行竊其置於屋內價值約新臺幣十五萬元之電纜線
    後，再由一樓後門離開云云，然案發之際告訴人並未在現場
    ，此業據告訴人供述在卷，是就其究如何得知上情乙節，告
    訴人於警詢中先稱：被告係其離職員工，其於九十四年四月
    二日晚上七時三十分許，至其住所坦承電纜線均係伊竊取且
    業已將之全部變賣，並表示願意負起賠償責任，方知悉上情
    等語，然其嗣於九十四年五月十八日偵訊時則改稱：「（問
    ：如何得知被告偷你電纜的?）答 ：聽鄰居說的，鄰居說他
    看到我店裡以前跟我做的師傅到我楊梅鎮○○路四三○號承
    租的倉庫裡偷的，時間約在凌晨時」等語，是告訴人就其如
    何得知被告行竊乙節，前後所述顯不一致。且就究為何位鄰
    居告知上情，告訴人於偵查中係稱：該名鄰居之姓名、住址
    均不知道等語，嗣於本院九十四年十月三十一日以證人身份
    具結時則證稱：係其四百三十號鄰居告知伊倉庫內的東西好
    像被偷了，伊去查看後發現確實遭竊，伊即與該名鄰居共同
    至富岡派出所報案，該名鄰居到達派出所後即告知行竊之人
    即係被告，該名鄰居名叫乙○○等語明確，然證人乙○○於
    本院九十五年三月十七日審理時則證稱：伊有於九十四年三
    月三十一日下午二時許與他人在桃園縣楊梅鎮○○路四百十
    六號對面聊天，看見被告與另一名年輕人從該址（即四百十
    六號）裡面拖一包以米袋裝的東西出來，袋內裝的很滿，所
    以有東西自袋內穿刺而出，是亮亮的銅線，另一次則係於九
    十四年四月一日早上六點多，伊行經四一六號址時，看到該
    址對面草堆裡面放了一包東西，也是用米袋裝的，不過，因
    為距離較遠，故不清楚裡面裝了什麼東西，且伊亦不確定被
    告自檳榔攤搬出之銅線是否即係告訴人倉庫內之電纜線等語
    明確，是證人乙○○之證詞僅足以證明其曾於九十四年三月
    三十一日、四月一日見被告在桃園縣楊梅鎮○○路四百十六
    號址出現並搬運內裝有類似銅線之米袋等情，然此與告訴人
    指述被告之行竊時間、地點及手法均不相符，故證人乙○○
    之證述，尚難佐證告訴人所述為實在，是告訴人之指述，既
    有前揭不一之處，且與證人乙○○所述，亦多所出入，故自
    難遽採為不利被告認定之依據。
  (三)而被告確有於九十四年四月二日至告訴人住處商談，而當日
    告訴人之友人丁○○亦在場，就當日商談之情形，訊之證人
    丁○○於警詢中雖均稱：被告有坦承電纜線係伊所竊，然於
    偵查中則改稱：當時與告訴人有問被告，是否有竊取電纜線
    ，被告都不說，我們跟被告說，如果不說就是承認，被告還
    是不講，只說要負責等語，證人丁○○嗣於本院九十四年十
    月三十一日審理時，就當天商談之經過證稱：告訴人有問被
    告是否有拿他的東西，被告起先都不回答，後來才一直說沒
    有、沒有，但好像也不是很肯定，到最後他說他會負責，因
    為他跟事情有關係，問他有什麼關係，他沒有說，他說他會
    賠等語，而告訴人雖於警詢中稱：被告有坦承係伊行竊等語
    ，然嗣於本院九十四年十月三十一日審理時，以證人身份具
    結後則證稱：當日有詢問被告是否有偷線材，被告說沒有，
    丁○○問被告說是你說的你就趕快承認，被告就講說我賠你
    等語明確，而衡以告訴人與證人丁○○自始至終均係與被告
    處於對立之狀態，自無可能於本院審理中翻異前詞而為迴護
    被告之證詞，是渠等於本院審理中證詞應值採信，綜上所述
    ，足證被告於案發後雖表示願賠償告訴人損失之意，惟從未
    坦承有至告訴人位在桃園縣楊梅鎮○○路四三○號竊取電纜
    線乙節明確。至告訴人再三質以倘被告未曾行竊其所有之電
    纜線，何以表明願賠償之意，此實與社會常情有違，惟被告
    對此於警詢時已明確表示：因為伊先後有告訴他人，伊老板
    丙○○在楊梅鎮○○路四三○號的倉庫內有電線，不幸伊老
    板的倉庫內的電線被他人竊取，伊認為是伊太多話至走漏風
    聲，致使他人竊取伊老板倉庫內的電線，故願意賠償告訴人
    被竊取物品之損失等語明確，且姑不論被告前揭述是否屬實
    ，亦難單憑被告表示願意賠償告訴人損失之意，即遽論被告
    有行竊告訴人電纜線之舉。
  (四)至公訴人於本院審理時雖另以遠傳電信股份有限公司函覆本
    院被告所使用號碼0000000000號行動電話之雙向
    通聯紀錄顯示被告自九十三年三月三十日晚上十一點至九十
    四年三月十三一日凌晨、九十四年三月三十一日九時至十一
    時、同日晚間八時至十一時及同日晚間至翌日（即四月一日
    ）下午四時，均係在桃園縣楊梅鎮○○路二六七號基地台涵
    蓋之範圍內出現，而質以被告有於上開時間在上址附近出入
    甚頻，進而推論被告有於九十四年三月三十一日下午五時三
    十分至告訴人位在桃園縣楊梅鎮○○路四三○號之倉庫行竊
    乙節，然公訴人並未就遠傳電信股份有限公司設在桃園縣楊
    梅鎮○○路二六七號基地台所涵蓋之範圍是包括本案之案發
    地點即桃園縣楊梅鎮○○路四百三十號乙節舉證以實其說，
    況縱認該基地台所涵蓋之範圍確包含本案案發地點，惟一基
    地台所涵蓋之範圍均甚廣，公訴人以被告有於上開時間，在
    遠傳電信股份有限公司設於桃園縣楊梅鎮○○路二六七號基
    地台涵蓋之範圍內出現，即推論被告有於上開時、地竊盜告
    訴人之電纜線，實嫌速斷。
  (五)綜上所述，本件公訴人所舉之證據，尚不足以證明被告確有
    於上開時、地竊盜告訴人所有之電纜線，依首揭說明，自應
    為無罪判決之諭知。
據上論斷，應依刑事訴訟法第三百零一條第一項，判決如主文。
本案經檢察官廖先志到庭執行職務
中     華    民    國    九十五   年   三   月   三十一 日
                     臺灣桃園地方法院刑事第十庭
                             審判長法  官  江德民
                                   法  官  許炎灶
                                   法  官  柯姿佐
上正本證明與原本無異。如不服本判決，應於判決送達後10日內
向本院提出上訴狀（應附繕本），上訴於臺灣高等法院。
                                   書記官   蔡紫凌
中     華      民     國   九十五  年  四  月    三  日


司法院資訊處製作；財團法人民間司法改革基金會備份。
